# 应付职工薪酬会计处理

提问人：devin92 时间：2020-11-28 19:56:00
请教陈版：公司部分职工退休时按“企业职工”核算退休金（退休后社保承担），部分职工退休时按“事业单位核算退休金，按”事业单位”办理退休并核算退休金时，员工退休后公司需承担职工退休金。
由于 2020 年以前未出台明确政策要求针对该部分员工（以事业单位方式办理退休的员工）计提退休薪酬， 2014 年-2020 年期间，公司未就该部分职工计提退休薪酬，由于 2020 年政策要求，目前决定针对上述职工（均在职）补提薪酬，经精算师利用截止 2020 年 8 月份数据初步测算，预计本年度应补充计提职工退休薪酬合计约 3 亿元。
处理方式：记账科目为应付职工薪酬-设定受益计划，若定性为为会计估计变更，适用于未来适用法，应将以前年度未确认的费用于当期一次性确认计入当期损益；定性为前期差错更正，则应进行追溯，对年初未分配利润进行调整，本期仅反应归属于当期应计提退休薪酬部分。请教陈版上述会计处理是否恰当？@chenyiwei

回答人：chenyiwei
这个问题可能带有一定的政策性，比较敏感，因此建议了解此前为何不计提而本年度需要计提的背景、本年度前后事业编制人员的退休待遇政策有无实质性变化、当初本企业改制为企业时是否预留三类人员费用不足，以及主管部门对此类问题的处理有无特殊政策。
如果确有证据表明事业编制人员的退休政策在本年度发生了重大变化，则将计提金额均计入本年度可能是恰当的。
其他情况，可能需考虑调整以前年度，或者在相关政策允许的情况下直接冲减期初国有权益。
鉴于此事项影响重大且政策性较强，建议企业先与上级单位和主管部门讨论，考虑能否适用某些特殊政策。